【裁判字號】    95,訴,440
【裁判日期】    950713
【裁判案由】    毒品危害防制條例
【裁判全文】
臺灣士林地方法院刑事判決
公  訴  人  臺灣士林地方法院檢察署檢察官
被      告  甲○○
上列被告因違反毒品危害防制條例案件，經檢察官提起公訴（95
年度毒偵字第75號），及移送併案審理（95年度毒偵字第753 號
），本院於訊問被告後，被告為有罪之陳述，經裁定認為宜以簡
式審判程序審理，並判決如下：
    主  文
甲○○連續施用第一級毒品，累犯，處有期徒刑捌月。扣案之第
一級毒品海洛因壹包（淨重零點零陸公克）、海洛因殘渣袋壹包
、注射針筒貳支、香菸菸蒂壹支均沒收銷燬，包裝海洛因用之包
裝袋壹個、注射針筒壹支均沒收。
    事  實
一、甲○○於民國83年間因違反麻醉藥品管理條例案件，經本院
    以83年度易字第1448號判決處有期徒刑4 月，緩刑3 年確定
    ，復於84年間再因違反麻醉藥品管理條例案件，經臺灣高等
    法院以84年度上訴字第2809號判決處有期徒刑6 年確定，上
    開緩刑部分則於84年間經本院以84年度撤緩字第113 號裁定
    撤銷。嗣於84年8 月18日入監執行，於87年4 月10日縮短刑
    期假釋出監。再於90年間因贓物案件，於90年5 月17日經本
    院以90年度簡字第307 號判決處拘役30日，如易科罰金以30
    0 元折算1 日確定，並於90年6 月18日遭撤銷假釋。復因贓
    物案件，於92年2 月10日經本院以91年度易字第362 號判決
    處有期徒刑5 月，如易科罰金以300 元折算1 日確定。而與
    前開撤銷假釋後所應執行殘刑3 年2 月8 日接續執行結果，
    甲○○於90年2 月13日入監執行，於93年8 月18日因易科罰
    金執行完畢出監。
二、甲○○前因施用毒品案件，經本院裁定送台灣士林看守所附
    設勒戒處所觀察、勒戒後，認無繼續施用毒品之傾向，由台
    灣士林地方法院檢察署檢察官於90年2 月5 日以90年度毒偵
    緝字第17號為不起訴處分確定，並於同年2 月7 日釋放。詎
    甲○○猶不知悛悔，自前案觀察、勒戒執行完畢釋放後5 年
    內，復基於施用第一級毒品海洛因之概括犯意，自94年12月
    15日晚間某時起至95年3 月28日上午某時止，在台北縣淡水
    鎮○○路95巷18號2 樓「新五福旅社」305 室內及台北市北
    投區○○○路○ 段354 巷2 弄6 號1 樓友人陳文宗住處，以
    針筒注射之方式，連續施用第一級毒品海洛因10多次，嗣於
    94年12月15日晚上9 時30分許，為警至上開「新五福旅社」
    305 室內，經得甲○○及同室內之潘廷瑋、呂三旺（以上2
    人另由檢察官偵查）同意後執行搜索，並扣得內含有海洛因
    殘之殘渣袋1 包、注射針筒2 支、摻有海洛因之香菸菸蒂1
    支。復於95年3 月28日下午5 時許，為警在台北市北投區○
    ○○路○ 段354 巷2 弄6 號1 樓查獲，並扣得第一級毒品海
    洛因1 包（驗餘淨重0. 06 公克）、甲○○所有供施用海洛
    因用之注射針筒1 支。
三、案經台北市政府警察局內湖分局報告臺灣士林地方法院檢察
    署檢察官偵查起訴、台北縣政府警察局金山分局報告臺灣士
    林地方法院檢察署檢察官偵查後移送併案審理。
    理  由
一、前揭犯罪事實，業據被告甲○○於本院審理時坦承不諱，復
    與證人呂三旺、潘廷瑋於警詢、偵訊時證述之情節相符，且
    被告於94年12月15日、95年3 月28日為警查獲後所採集之尿
    液，經送台灣檢驗科技股份有限公司以氣相層析質譜儀分析
    法檢驗結果，均呈鴉片類之陽性反應，分別有上開科技公司
    94年12月29日報告編號CH/2005/C0512 號、95年4 月18日報
    告編號CH/2006/40245 號濫用藥物尿液檢驗報告（見95年度
    毒偵字第75號卷第117 頁）各1 紙附卷可稽。此外，並有扣
    案之海洛因殘渣袋1 包（內有海洛因殘渣，量微無法秤重）
    、注射針筒3 支、摻有海洛因之香菸菸蒂1 支、海洛因1 包
    可資佐證，而上開扣案之海洛因殘渣袋1 包經台北市政府警
    察局內湖分局以聯勤204 廠製造之煙毒品鑑驗A 包試劑初步
    鑑驗結果，呈嗎啡海洛因反應，有毒品初步鑑驗報告單（見
    毒偵字第75號卷第68頁）1 紙在卷可參，另海洛因1 包經送
    法務部調查局以化學呈色法及氣相層析質譜儀分析法檢驗結
    果，確含有第一級毒品海洛因成分，亦有該局95年5 月25日
    調科壹字第040004343 號鑑定通知書（見95年度毒偵字第75
    3 號卷第44頁）1 紙在卷可參。綜上，堪認被告之自白與事
    實相符，足以採信。又被告甲○○前因施用毒品案件，經本
    院裁定送台灣士林看守所附設勒戒處所觀察、勒戒後，認無
    繼續施用毒品之傾向，由台灣士林地方法院檢察署檢察官於
    90年2 月5 日以90年度毒偵緝字第17號為不起訴處分確定，
    並於同年2 月7 日釋放，有上開不起訴處分書、臺灣高等法
    院被告前案紀錄表各1 份在卷足參，是被告於觀察、勒戒執
    行完畢釋放後之5 年內，再犯本件連續施用第一級毒品之罪
    ，堪以認定，應依法論科。
二、核被告甲○○所為，係犯毒品危害防制條例第10條第1 項之
    施用第一級毒品罪。被告因施用第一級毒品海洛因而持有第
    一級毒品海洛因，其持有之低度行為為施用之高度行為所吸
    收，不另論罪。被告行為後，刑法第56條連續犯之規定，業
    於94年1 月7 日修正公布刪除，並於95年7 月1 日施行，則
    被告之犯行，因行為後新法業已刪除連續犯之規定，此刪除
    雖非犯罪構成要件之變更，但顯已影響行為人刑罰之法律效
    果，自屬法律有變更，依新法第2 條第1 項規定，比較新、
    舊法之結果，仍應適用較有利被告之行為時即舊法論以連續
    犯（最高法院95年第8 次刑事庭會議決議參照）。被告先後
    多次施用第一級毒品之犯行，時間緊接，所犯構成要件相同
    之罪，顯係基於概括犯意為之，為連續犯，應依修正前刑法
    第56條之規定，以1 罪論，並加重其刑。再被告行為後，刑
    法第47條第1 項關於累犯之規定，增加犯罪行為人之再犯係
    出於「故意」者，始有累犯加重之適用，並於94年1 月7 日
    修正公布，於95年7 月1 日施行。本件被告有事實欄所載之
    犯罪科刑執行情形，有臺灣高等法院被告前案紀錄表1 紙附
    卷可憑，其於有期徒刑執行完畢後，5 年內再基於故意犯而
    本件有期徒刑以上之罪，無論依修正前刑法第47條或修正後
    之刑法第47條第1 項規定，均構成累犯，依新修正之刑法第
    2 條第1 項前段之規定，應適用行為時之修正前刑法第47條
    規定論處，為累犯，並依法遞加重其刑。又公訴意旨雖未敘
    及被告於95年3 月27日下午5 時許，在台北市北投區○○○
    路○ 段354 巷2 弄6 號1 樓友人陳文宗住處，施用第一級毒
    品海洛因之犯行，然該部分事實與公訴人起訴之犯罪事實既
    具有連續犯之裁判上一罪關係，應為起訴效力所及，本院自
    應併予審究。爰審酌被告經觀察、勒戒後，仍未能杜絕毒品
    之誘惑，而再次施用第一級毒品，顯無戒絕毒品之毅力，惟
    犯罪後坦承犯行，態度尚稱良好等一切情狀，量處如主文所
    示之刑，以示懲儆。
三、扣案之海洛因1 包（淨重0.06公克）係第一級毒品，及扣案
    之內含有海洛因殘渣之殘渣袋1 包、使用過注射針筒2 支、
    菸蒂1 支，因與其上附著之海洛因成分均難以析離而分別秤
    重，故不問屬於犯人與否，均應依毒品危害防制條例第18條
    第1 項前段宣告沒收銷燬。至扣案之包裝海洛因用之包裝袋
    1 個（重0.24公克），有防止毒品裸露、散逸之功能，且既
    與毒品分別鑑秤其重量，與毒品即無難以析離而無法個別宣
    告沒收之情事，及扣案之注射針筒1 支，均為被告所有之物
    ，或用以資為盛裝海洛因之工具、或用以施用之工具，均係
    供本案施用海洛因犯行所用之物，業據被告供承在卷，爰依
    刑法第38條第1 項第2 款規定宣告沒收。
據上論斷，應依刑事訴訟法第273條之1第1項、第299條第1項前
段，毒品危害防制條例第10條第1項、第18條第1項前段，刑法第
2條第1項前段、第11條、第38條第1項第2款，修正前刑法第47條
、第56條判決如主文。
本案經檢察官呂永魁到庭執行職務。
中    華    民    國    95    年    7     月    13    日
                  刑事第四庭法  官    許碧惠
以上正本證明與原本無異。
如不服本判決，應於判決送達後10日內，向本院提出上訴狀。
                            書記官    徐仁豐
中    華    民    國    95    年    7     月    13    日
附錄本判決論罪科刑依據之法條：
毒品危害防制條例第10條第1項：
施用第一級毒品者，處6月以上5年以下有期徒刑。


司法院資訊處製作；財團法人民間司法改革基金會備份。
